臺灣臺南地方法院交通事件裁定　　　　 94年度交聲字第299號
原處分機關　交通部公路總局嘉義區監理所台南監理站
異　議　人　甲○○
即受處分人
上列受處分人因違反道路交通管理處罰條例案件，對於交通部公
路總局嘉義區監理所台南監理站民國94年5 月24日所為之裁決處
分（處分案號：嘉監南字第裁74-S00000000號）聲明異議，本院
裁定如下：
    主  文
異議駁回。
    理  由
一、本件異議意旨略以：異議人即受處分人甲○○（下稱異議人
    ）並無前開裁決書所舉發肇事致人受傷逃逸之違規情事，對
    前開裁決實難甘服等語。
二、按汽車駕駛人，駕駛汽車肇事致人受傷或死亡，應即採取救
    護或其他必要措拖，並向警察機關報告，不得駛離，違者吊
    扣其駕照3個月至6個月，逃逸者吊銷駕駛執照；又汽車駕駛
    人，曾依道路交通管理處罰條例第62條第1 項之規定吊銷駕
    駛執照者，不得考領駕駛執照，為道路交通管理處罰條例（
    下稱處罰條例）第62條第1項後段及第67條第1項分有明文。
三、經查：
  (一)本件異議人於94年3月28日上午11時40分許，駕駛車牌號碼6
    S-8060號自小貨車，沿台南市○○街由東往西方向行駛，行
    經該路與長溪路交岔路口時，不慎撞及吳銅鐘所騎乘沿長溪
    路由北向南方向行駛之車牌號碼VIZ-607 號輕機車，造成吳
    銅鐘受有「左額頭2公分 擦傷、右臀挫傷」等傷害。異議人
    明知駕車肇事致人受傷後，不僅未下車察看，且未報警處理
    或通知救護車前來救護被害人吳銅鐘，隨即駕車逃離現場，
    案經臺南市警察局於調查後掣單舉發，並經交通部公路總局
    嘉義區監理所台南監理站裁處以異議人違反處罰條例第62條
    第1項及第67條第1項規定，裁處吊銷駕駛執照及終身禁考等
    事實，經證人吳銅鐘及謝猗頓於警詢及偵查中證述綦詳，並
    有臺南市警察局南市警交字第S00000000 號舉發違反道路交
    通管理事件通知單、交通部公路總局嘉義區監理所台南監理
    站嘉監南字第裁74－S00000000 號違反道路交通管理事件裁
    決書、道路交通事故現場圖、交通事故現場報告表(一)、(二)等
    各1 份及現場照片34幀附卷可憑。又異議人因上開肇事逃逸
    行為，業經本院以94年度易字第978 號刑事判決判處有期徒
    刑6月，緩刑2年確定，有上開刑事判決在卷可按。據此，異
    議人確有駕駛汽車肇事致人受傷後逕行離開現場之違規事實
    甚明。
  (二)異議人雖辯稱其並無前開裁決書所舉發肇事致人受傷逃逸之
    違規情事等語。惟查，異議人於警詢中陳稱：「... 當時我
    駕駛6S-8060 號自小貨車沿頂安街東向西行駛，行經肇事地
    點我見我車行向頂安街號誌為綠燈，當我車準備左轉長溪路
    時，見車流量大，於是往怡安路方向行駛，接近北安路時，
    我聽到我車右後側車身有碰碰聲，我以為拖車經過，我隨即
    看我車有後視鏡看見一個人坐在路邊，未看見機車，我不知
    道什麼情形即左轉北安路回家... 」等語（參台南市警察局
    第三分局94年3 月29日警詢筆錄），嗣於檢察官偵訊中陳述
    ：「我是有聽到碰碰聲，我以為是拖車經過，後來我有看見
    路邊有一個老年人坐在地下。」等語（參臺灣臺南地方法院
    檢察署94年度偵字第6511號偵查卷之94年6月2日偵查筆錄）
    ，且觀諸卷附現場相片之2 車車損情形，異議人之自小貨車
    係右前車頭保險桿擦損，被害人之機車則係左側車身及踏板
    破裂，顯見2 車發生碰撞之際，應為異議人駕車可得注意之
    視野範圍內，且異議人亦自承其有聽到碰撞聲，故異議人就
    駕車有與人發生擦撞車禍之事實顯難諉為不知，復參酌異議
    人於前揭刑事案件本院調查中到庭陳述：「我承認犯罪。」
    等語明確（參上開臺灣臺南地方法院94年度易字第978 號卷
    之94年11月11日準備程序筆錄），益證異議人不僅於本件車
    禍發生時，應已明確知悉其所駕駛之車輛業與他車發生碰撞
    ，且其於車禍發生後並未下車察看即逕行離開現場。異議人
    所辯，尚不足採。
  (三)綜上所述，異議人於上揭時、地，駕駛前開自小貨車與被害
    人所騎之機車發生擦撞，並致被害人受傷後逕行駕車逃逸之
    違規事實，既可認定，則原處分機關據此引用處罰條例第62
    條第1項後段及第67條第1項等規定，裁處異議人吊銷駕駛執
    照，並終身不得考領駕駛執照，於法即無不當。從而，本件
    異議人之異議，經核並無理由，應予駁回。
四、據上論斷，應依道路交通案件處理辦法第19條，裁定如主文
    。
中　　華　　民　　國　　94　　年　　11　　月　　30　　日
                    交通法庭  法  官  張維君
以上正本證明與原本無異。
如不服本裁定，應於收受送達後5 日內向本院提出抗告狀。
（應附繕本）
　　　　　　　　　　　　　　　書記官  陳志德
中　　華　　民　　國　　94　　年　　11　　月　　30　　日
